Tristan Galand

0471 66 32 48

galand.tristan@gmail.com

galandtristan.be

Je suis étudiant à la HEPH Condorcet en e-Business. Depuis plusieurs années maintenant, j'ai réalisé de nombreux projets ce qui m'a permis de gagner en expérience et ce qui fait de moi une personne polyvalente et pluridisciplinaire.

Je me suis formé au fil du temps dans l'UX design.



Expériences

2021 Freelance - UI/UX designer

MonShopAMoi, L'hand-mains

2021 **Consultant réseaux sociaux** - La Boutique OZE

Tournai

2020-2021 **Vendeur** - JD Sport

Tournai

2015-2021 Serveur - HORECA

Cense de Rigaux, Ferme du Reposoir, Beffroi, Comptoir 17

Projets personnel

2021 Saveur Belge - Graphiste - UI/UX designer

Réalisation de la maquette du site web ainsi que de la communication. Ce site a pour but d'aider ses utilisateurs à

trouver des commerces locaux près de chez eux.

2020-2021 **VisualKraken** - Graphiste - Webdesigner

Création de sites vitrines, applications web et graphismes.

2019-2021 **ConsommerTournai** - Gestion - Webdesigner

Création d'un site internet listant les commerces de Tournai ainsi que des informations de livraisons lors de la

crise du Covid.

2018-2019 **DrinkStudent** - Créateur

Site internet listant et comparant les boissons dans les bars

et restaurants de Tournai.

Formations

Bachelier e-Business

Condorcet - Froyennes

CESS - Ecole des Frères

Tournai

Formations OpenClassrooms

En ligne

Brevet d'animateur en centre de

vacances Amougies

Logiciels











Distinctions

Space Office Hackaton 2021

1er du concours avec mon équipe

Les Négocials 2021

117e place sur 3500 participants